最高法院刑事判決　　　　　　九十六年度台上字第二六九九號
上　訴　人　甲○○
上列上訴人因妨害風化案件，不服台灣高等法院台中分院中華民
國九十三年十一月十一日第二審判決（九十三年度上訴字第一二
七八號，起訴案號：台灣彰化地方法院檢察署九十二年度偵字第
七○三一號），提起上訴，本院判決如下：
    主  文
上訴駁回。
    理  由
按刑事訴訟法第三百七十七條規定：上訴於第三審法院，非以判
決違背法令為理由，不得為之。是提起第三審上訴，應以原判決
違背法令為理由，係屬法定要件。如果上訴理由狀並未依據卷內
訴訟資料，具體指摘原判決不適用何種法則或如何適用不當，或
所指摘原判決違法情事，顯與法律規定得為第三審上訴理由之違
法情形，不相適合時，均應認其上訴為違背法律上之程式，予以
駁回。本件原判決認定上訴人甲○○基於概括之犯意，自民國九
十二年八月間某日起，陸續將其向鄭萬生所承租之彰化縣和美鎮
○○路九十巷十號房屋，隔成數個小房間，以每小間每月新台幣
（下同）三千元代價轉租與黃湘玉、黃雯及不詳姓名之成年女
子作為性交易之場所，容留黃湘玉等人與不特定男客為性交，每
次性交易代價為七百元至八百元不等，以資營利，迄同年九月八
日為警查獲等情。因而撤銷第一審之不當判決，改判仍論處上訴
人連續意圖使女子與他人為性交之行為，而容留以營利罪刑。已
綜核全部卷證資料，詳加斟酌論斷，敘明其所憑之證據及認定之
理由，而以上訴人否認犯罪所持之辯解為不足採，予以指駁綦詳
，俱有卷存之證據資料可資覆按。從形式上觀察，並無判決違背
法令之情形存在。按刑法第二百三十一條第一項以意圖使女子與
他人為性交之行為而容留以營利者，即足構成。其「營利」所得
不論來自於提供性交易場所之租金，抑來自於抽取性交易之代價
均屬之。上訴人將承租之房屋，隔成數個小房間，轉租與黃湘玉
等人作為性交易之場所，而向黃湘玉等人收取租金，該租金自屬
其營利之所得。至於所謂「容留」，係指供給性交者之場所而言
，供給性交場所亦不論係以出租或借用者均屬之。上訴人將承租
之房屋，隔成數個小房間，轉租與黃湘玉等人作為性交易之場所
，仍屬容留之行為。原判決以刑法第二百三十一條第一項論罪科
刑，其適用法則並無違誤。又按修正前刑法上之連續犯，係指基
於概括之犯意，連續數行為，觸犯構成要件相同之罪名而言，故
在主觀上如具備概括之犯意，在客觀上又具備犯同一罪名之連續
數行為，即足當之。上訴人自九十二年八月間起先後多次提供性
交易場所，容留黃湘玉、黃雯及不詳姓名之成年女子以營利，
迄同年九月八日始為警查獲，其犯罪時間緊接，觸犯同一構成要
件之罪名，顯係基於概括之犯意，反覆為之，原判決以連續犯論
以一罪，並加重其刑，復無不當。末查意圖使女子與他人為性交
之行為而容留以營利罪，該女子之姓名並非構成犯罪事實之要素
，有罪判決關於容留女子之姓名，旨在辨別犯罪之同一性。原判
決將容留女子之姓名記載為黃湘玉、黃雯及不詳姓名之成年女
子，依此項記載，已達於可得確定之程度，而無礙於犯罪同一性
之辨別，縱令對該不詳姓名之成年女子未明確認定為何「姓」、
何「名」，仍不生違背法令之問題。上訴意旨置原判決上開明確
論斷於不顧，對原審取捨證據及證據證明力判斷之審判職權行使
，任憑己見，或就同一證據資料為相異之評價，或就不影響於判
決本旨事項再為事實上之爭辯，均與法律規定得為第三審上訴理
由之違法情形，不相適合，其上訴為違背法律上之程式，應予駁
回。
據上論結，應依刑事訴訟法第三百九十五條前段，判決如主文。
中　　華　　民　　國　九十六　年　　五　　月   十七   日
                      最高法院刑事第二庭
                          審判長法官  紀　俊　乾
                                法官  黃　正　興
                                法官  陳　東　誥
                                法官  石　木　欽
                                法官  林　立　華
      本件正本證明與原本無異
                                      書  記  官
中　　華　　民　　國　九十六　年　　五　　月　二十一　日
                                                H
